臺灣高雄地方法院刑事判決　　　　　　　96年度訴字第1525號
公　訴　人　臺灣高雄地方法院檢察署檢察官
被　　　告　甲○○
　　　　　　　　　　號
上列被告因違反毒品危害防制條例案件，經檢察官提起公訴（
96年度毒偵字第1963號），本院準備程序進行中，因被告就被訴
事實為有罪之陳述，經本院告知簡式審判程序意旨，並聽取公訴
人及被告之意見後，本院合議庭裁定由受命法官獨任依簡式審判
程序審理，判決如下：
    主  文
甲○○施用第一級毒品，處有期徒刑捌月。扣案之海洛因壹包 (
不含包裝袋，檢驗前零點壹壹壹公克，檢驗後零點零捌零公克)
，沒收銷燬之；扣案之海洛因包裝袋壹只，沒收之。又施用第二
級毒品，處有期徒刑肆月。應執行有期徒刑拾月，扣案之海洛因
壹包 (不含包裝袋，檢驗前零點壹壹壹公克，檢驗後零點零捌零
公克)， 沒收銷燬之；扣案之海洛因包裝袋壹只，沒收之。
    事  實
一、甲○○前因施用毒品案件，經依本院95年度毒聲字第1572號
    裁定送觀察勒戒後，認無繼續施用毒品之傾向，於95年11月
    2 日釋放出所，並由臺灣高雄地方法院檢察署檢察官於95年
    11月3 日以95年度毒偵字第7213號為不起訴處分確定。詎其
    仍未戒除毒癮，復基於施用第一級毒品海洛因及第二級毒品
    甲基安非他命之犯意，於上開觀察勒戒期滿釋放後之5 年內
    ，分別於(一)95年12月9 日某時，在高雄縣大寮鄉某朋友住處
    ，以將海洛因摻水注射之方式，施用第一級毒品海洛因1 次
    ；於(二)95年12月11日某時，在高雄縣大寮鄉某朋友住處，以
    將甲基安非他命置於玻璃球內燒烤而吸其煙霧之方式，施用
    第二級毒品甲基安非他命1 次。嗣於95年12月12日17時15分
    許，在高雄縣林園鄉○○○街45號前，因形跡可疑而為警盤
    查，甲○○即將其持有之第一級毒品海洛因1 小包 (檢驗前
    0.111 公克，檢驗後0.080 公克)丟 棄，經警當場查獲，並
    扣得上開海洛因1 小包，嗣經警採集其尿液送驗，其尿液中
    呈嗎啡及甲基安非他命陽性反應，始悉上情。
二、案經高雄市政府警察局小港分局報告臺灣高雄地方法院檢察
    署檢察官偵查起訴。
    理  由
一、按本件被告甲○○所犯係死刑、無期徒刑、最輕本刑為3 年
    以上有期徒刑以外之罪，其於準備程序就前揭被訴事實為有
    罪之陳述，經受命法官告知簡式審判程序之旨，並聽取其與
    公訴人之意見後，本院認無不得或不宜改依簡式審判程序進
    行之處，爰依刑事訴訟法第273 條之1 第1 項、第284 條之
    1 ，裁定本件由受命法官獨任進行簡式審判程序，合先敘明
    。
二、訊據被告甲○○對於上揭犯罪事實坦承不諱，復有高雄市立
    凱旋醫院96年2 月26日編號A00000000 號之濫用藥物尿液檢
    驗報告 (檢體編號：J-091)、高雄市政府警察局小港分局嫌
    疑人尿液代碼與姓名對照表 (尿液代碼：J-091)各1 紙附卷
    可按。而被告於上開時、地為警查扣之白色粉末1 包，經送
    高雄市立凱旋醫院檢驗結果，確含有海洛因成分，此有高雄
    市立凱旋醫院96年3 月9 日編號高市凱醫驗字第3547號之濫
    用藥物成品檢驗鑑定書1 紙附卷為證。此外，復有高雄市政
    府警察局小港分局扣押筆錄、扣押物品目錄表各1 份及現場
    照片6 張在卷可證，足見被告之自白應與事實相符，其確有
    於上開時、地，施用海洛因、甲基安非他命之犯行。又被告
    前因施用毒品案件，經依本院95年度毒聲字第1572號裁定送
    觀察勒戒後，認無繼續施用毒品之傾向，於95年11月2 日釋
    放出所，並由臺灣高雄地方法院檢察署檢察官於95年11月3
    日以95年度毒偵字第7213號為不起訴處分確定，此有本院被
    告院內索引卡紀錄表、臺灣高等法院被告前案紀錄表、臺灣
    高雄地方法院檢察署刑案資料查註紀錄表各1 份在卷可按，
    是被告於前揭觀察勒戒期滿釋放後，5 年內再犯本件施用第
    一級、第二級毒品犯行，事證應屬明確，其犯行應堪認定。
三、查海洛因及甲基安非他命分屬毒品危害防制條例第2 條第2
    項第1 款所規定之第一級毒品及同條項第2 款所規定之第二
    級毒品。是核被告所為，係犯毒品危害防制條例第10條第1
    項施用第一級毒品罪及同條例第10條第2 項施用第二級毒品
    罪，被告持有第一、二級毒品，復進而施用，其持有毒品之
    低度行為，應為施用第一、二級毒品之高度行為所吸收，不
    另論罪。其所犯上開二罪間，方法互異，犯意各別，應依數
    罪併罰之例處斷。本院審酌被告施用毒品，足以戕害其身心
    ，滋生其他犯罪，惡化治安，嚴重損及公益；且考量被告甫
    經觀察勒戒完畢，竟仍不知戒除毒癮，顯見自制力欠佳；及
    被告於犯罪後即能坦承犯行，而其施用毒品行為於本質上係
    屬自我戕害行為，反社會性之程度應屬較低等一切情狀，分
    別量處如主文所示之刑，並定應執行刑。至扣案之第一級毒
    品海洛因1 包（不含包裝袋，檢驗前0.111 公克，檢驗後
    0.080 公克)， 經送檢驗後，確含有海洛因成分，業如前述
    ，為第一級毒品，不問屬於犯人與否，爰依毒品危害防制條
    例第18條第1 項前段，宣告沒收銷燬之。另扣案之海洛因包
    裝袋1 只，因高雄市立凱旋醫院已就毒品、包裝袋分開秤重
    ，則包裝袋即無與毒品難以析離之情形，自不得以無法析離
    之理由，將之視為毒品，而併宣告沒收銷燬之；惟因該包裝
    袋係被告所有，且便於包裝毒品，防止毒品逸散，為供其持
    有毒品所用之物，應依刑法第38條第1 項第2 款，宣告沒收
    之。至於送驗耗費之海洛因，既已滅失不存在，自無宣告沒
    收銷燬之必要，附此敘明。
據上論斷，應依刑事訴訟法第273 條之1 第1 項、第284 條之1
、第299 條第1 項前段，毒品危害防制條例第10條第1 項、第10
條第2 項、第18條第1 項前段，刑法第11條、第51條第5 款、第
38 條 第1 項第2 款，判決如主文。
本案經檢察官乙○○到庭執行職務。
中　　華　　民　　國　　96　　年　　5 　　月　　30　　日
                      刑事第九庭  法　官  陳建和
以上正本證明與原本無異。
如不服本判決，應於判決送達後10日內，向本院提出上訴狀。
中　　華　　民　　國　　96　　年　　5 　　月　　30　　日
                                  書記官  林姵妤
附錄本判決論罪之法條：
毒品危害防制條例第10條第1項
    施用第一級毒品者，處六月以上五年以下有期徒刑。
毒品危害防制條例第10條第2項
    施用第二級毒品者，處三年以下有期徒刑。
